臺灣臺北地方法院民事判決
111年度司家聲字第6號
聲  請  人  財團法人法律扶助基金會

法定代理人  范光群  
非訟代理人  江政宏  


相  對  人  李丕基  

            李丕準  
            李丕榮  


            李台紅  

            李丕正  


            李台屏  
上列當事人間請求分割遺產事件（本院100年度家訴字第415號、
臺灣高等法院103年度家上字第286號），業經判決確定，聲請人
聲請確定訴訟費用額，本院裁定如下：
    主  文
相對人李丕基、李丕榮、李台紅、李丕正、李台屏應分別給付聲
請人之訴訟費用額確定為新臺幣8,095元，及自本裁定送達相對
人之翌日起至清償日止，按年利率百分之五計算之利息。
相對人李丕準應給付聲請人之訴訟費用額確定為新臺幣16,190元
，及自本裁定送達相對人之翌日起至清償日止，按年利率百分之
五計算之利息。
    理  由
一、按法院未於訴訟費用之裁判確定其費用額者，第一審受訴法
    院於該裁判有執行力後，應依聲請以裁定確定之。依第1項
    確定之訴訟費用額，應於裁定送達之翌日起，加給按法定利
    率計算之利息，民事訴訟法第91條第1項、第3項定有明文。
    又基金會就扶助事件應支出之酬金及必要費用，視為訴訟費
    用之一部。基金會依前項規定支出之酬金及必要費用，得向
    負擔訴訟費用之他造請求；基金會或分會並得據受扶助人之
    執行名義，聲請確定訴訟費用額及強制執行。法律扶助法第
    34條第1、2項分別定有明文。　
二、本件聲請意旨略以：本件受扶助人李丕屏與相對人間請求分
    割遺產事件（本院100年度家訴字第415號），受扶助人前經
    聲請人准予第二審法律扶助，嗣上開分割遺產事件經臺灣高
    等法院103年度家上字第286號廢棄原判決並確定，並諭知第
    一、二審訴訟費用由李台屏、李丕屏、李丕基、李丕榮、李
    台紅、李丕正各負擔八分之一，李丕準負擔八分之二。而聲
    請人就請求分割遺產事件支出之第二審訴訟費用新臺幣(下
    同)64,761元，爰依法聲請確定訴訟費用額等語。
三、經查，聲請人之主張，業據本院調閱上開訴訟卷宗查核屬實
    ，並有聲請人提出之法律扶助申請書、覆議審查表、自行繳
    納款項收據在卷可稽，堪信為真實。是依首揭規定，聲請人
    得向相對人李丕基、李丕榮、李台紅、李丕正、李台屏分別
    請求負擔之訴訟費用額為8,095元以及相對人李丕準請求負
    擔之訴訟費用額為16,190元，並依民事訴訟法第91條第3項
    規定，加給自裁定送達翌日起至清償日止按法定利率即年息
    5%計算之利息。
四、爰裁定如主文。
五、如不服本裁定，應於裁定送達後10日內，以書狀向本院司法
    事務官提出異議。
中　　華　　民　　國　　111 　年　　3 　　月　　29　　日
                     家事法庭 司法事務官 黃正諭